【裁判字號】    97,訴,220
【裁判日期】    970331
【裁判案由】    毒品危害防制條例
【裁判全文】
臺灣基隆地方法院刑事判決               97年度訴字第220號
公  訴  人  臺灣基隆地方法院檢察署檢察官
被      告  乙○○
                    安樂戶政事務所）
上列被告因違反毒品危害防制條例案件，經檢察官提起公訴（97
年度毒偵字第56號），於準備程序進行中，被告就被訴事實為有
罪之陳述，本院合議庭乃裁定由受命法官獨任依簡式審判程序進
行審理，並判決如下：
    主  文
乙○○施用第一級毒品，累犯，處有期徒刑柒月。
    事  實
一、乙○○前因初犯施用毒品案件，經觀察、勒戒後，認無繼續
    施用毒品之傾向，於民國87年12月28日經釋放出所，並由臺
    灣士林地方法院檢察署檢察官於87年12月14日、87年12月24
    日，以87年度偵緝字第442號、87年度偵字第10505號為不起
    訴處分確定。又因施用毒品案件，經觀察、勒戒後，認無繼
    續施用毒品之傾向，於88年4 月30日經釋放出所，並由臺灣
    基隆地方法院檢察署檢察官於88年4 月26日以88年度偵字第
    2545號為不起訴處分確定。再因施用毒品案件，經法院裁定
    強制戒治，嗣於89年8月2日停止戒治並付保護管束而經釋放
    出所，復犯施用毒品案件，致遭撤銷其停止戒治處分，並於
    90年4 月28日再度入所執行戒治，俟90年10月19日始因強制
    戒治期滿而經釋放出所，上開2 次施用毒品犯行分別由臺灣
    基隆地方法院檢察署檢察官提起公訴，經本院於89年4月5日
    以89年度訴字第43號判處有期徒刑8月、6月，應執行有期徒
    刑1 年確定；及臺灣基隆地方法院檢察署檢察官提起公訴，
    經本院於90年7月6日以90年度訴字第315號判處有期徒刑6月
    確定。復因犯施用毒品案件，由臺灣基隆地方法院檢察署檢
    察官提起公訴，經本院於90年7月10日以90年度訴字第385號
    判處有期徒刑6月確定。所犯上開2案（6月、6月）並由本院
    於90年10月9日以90年度聲字第842號裁定應執行有期徒刑10
    月確定，於90年10月19日發監執行，迄92年6 月11日假釋出
    監，至92年7 月27日假釋期滿未經撤銷，其未執行之刑，以
    已執行論。乙○○再因施用毒品案件，經法院裁定強制戒治
    （93年1月9日始因毒品危害防制條例修正施行而經釋放出所
    ），並由臺灣基隆地方法院檢察署檢察官提起公訴，經本院
    於92年12月31日，以92年度訴字第461號判處有期徒刑8月、
    6月，應執行有期徒刑1年確定。又因施用毒品案件，由臺灣
    基隆地方法院檢察署檢察官提起公訴，經本院於93年5月31
    日，以93年度訴字第234號判處有期徒刑9月確定；另因偽造
    文書案件，經臺灣士林地方法院於93年11月24日以93年度簡
    字第313號判處有期徒刑5月確定；復因詐欺案件，經本院於
    94年9月7日，以94年度基簡字第556號判處有期徒刑4月確定
    。所犯上開3案（9月、5月、4月），經本院於94年11月11日
    ，以94年度聲字第1018號裁定應執行有期徒刑1年4月確定，
    上開案件（1年、1年4月）合併計算執行期間，於93年4月29
    日入監執行，迄95年1 月27日假釋出監，復因竊盜、搶奪等
    案件，經本院於95年4月25日以95年度訴字第244號判處有期
    徒刑1年8月確定，其上開假釋並經撤銷，95年6月5日入監執
    行前案殘刑5月4日，暨接續執行1年8月之有期徒刑，並甫因
    中華民國九十六年罪犯減刑條例於96年7 月16日施行而執行
    完畢。
二、詎其猶未戒斷毒癮，基於施用第一級毒品海洛因之犯意，於
    96年11月23日下午5 時許，在其位於基隆市○○街45巷14號
    居處內，以將第一級毒品海洛因加水稀釋後，再以針筒注射
    之方式，施用第一級毒品海洛因1 次。嗣於96年11月24日上
    午11時30分許，因另案通緝，為警在臺北市○○區○○路2
    段325號前查獲後，經其同意採集其尿液送驗，結果呈嗎啡
    陽性反應，始查悉上情。
三、案經臺北市政府警察局內湖分局報請臺灣基隆地方法院檢察
    署檢察官偵查起訴。
    理  由
一、本件被告乙○○所犯為毒品危害防制條例第10條第1項之施
    用第一級毒品罪，非死刑、無期徒刑、最輕本刑為3年以上
    有期徒刑之罪，或高等法院管轄第一審之案件，被告於本院
    準備程序中，就被訴事實為有罪之陳述，經告以簡式審判程
    序之旨，並聽取檢察官、被告之意見後，本院合議庭裁定由
    受命法官進行簡式審判程序，是本件之證據調查，依刑事訴
    訟法第273條之2規定，不受同法第159條第1項、第161條之2
    、第161條之3、第163條之1及第16 4條至第170條規定之限
    制，合先敘明。
二、上揭分別施用第一級毒品之事實，業據被告於本院審理時坦
    承不諱，且被告於96年11月24日為警採集其親自排放之尿液
    ，送請臺灣尖端先進生技醫藥股份有限公司，以氣相層析質
    譜儀分析法確認檢驗結果，呈嗎啡陽性反應及甲基安非他命
    陽性反應，此有臺灣尖端先進生技醫藥股份有限公司96年12
    月12日出具之濫用藥物檢驗報告1份在卷可稽，而以該公司
    所用之氣相層析質譜儀分析法之精確度而論，應可剔除「偽
    陽性反應」之可能（行政院國軍退除役官兵輔導委員會臺北
    榮民總醫院83年3月1日北總內字第01855號、同年4月7日
    北總內字第03059號函參照），該檢驗結果自可憑信），
    堪認被告之自白與事實相符，本案事證明確，被告之犯行洵
    堪認定。
三、論罪科刑
(一)、按海洛因係毒品危害防制條例第2條第2項第1款所定之第一
    級毒品；又犯毒品危害防制條例第10條施用毒品之罪者，檢
    察官應聲請法院裁定，令被告入勒戒處所觀察、勒戒，經觀
    察、勒戒後，無繼續施用毒品之傾向者，應即釋放，並由檢
    察官為不起訴處分，有繼續施用毒品之傾向者，則由檢察官
    先聲請法院裁定令入戒治處所施以強制戒治，俟強制戒治期
    滿，再行釋放，並由檢察官為不起訴處分；而依前開規定觀
    察勒戒或強制戒治執行完畢釋放後，5年內再犯施用毒品之
    罪者，檢察官應依法追訴，同條例第20條第1項、第2項、第
    23條第2項亦分別定有明文。經查，本件被告有事實欄所載
    曾因施用毒品案件，先後經觀察勒戒及強制戒治執行完畢、
    法院判處罪刑確定等紀錄，有臺灣高等法院被告全國前案紀
    錄表在卷可考，被告再度施用海洛因，應依上揭規定追訴處
    罰。
(二)、核被告所為，係犯毒品危害防制條例第10條第1 項之施用第
    一級毒品罪。其持有第一級毒品海洛因係供施用，其持有第
    一級毒品之低度行為分別為施用第一級毒品之高度行為所吸
    收，不另論罪。末查，被告曾有如前所述之犯罪科刑及刑之
    執行情形，此有臺灣高等法院被告前案紀錄表在卷可稽，其
    於有期徒刑執行完畢後，5 年以內，故意再犯本案有期徒刑
    以上之罪，為累犯，應依刑法第47條第1 項規定，加重其刑
    。
(三)、爰審酌被告前因施用毒品經觀察勒戒、強制戒治、徒刑完畢
    後，猶不知戒惕，復再施用第一級毒品，無視於毒品對於自
    身健康之戕害及國家對於杜絕毒品犯罪之禁令，顯無戒斷之
    決心，然念及其前開犯罪係戕害自身，尚未害及他人，且犯
    罪後復坦承犯行，態度尚可等一切情狀，量處如主文所示之
    刑，以資儆懲。
據上論斷，應依刑事訴訟法第273 條之1第1項、第299條第1項前
段，毒品危害防制條例第10條第1項，刑法第11條前段、第47 條
第1項，判決如主文。
本案經檢察官甲○○到庭執行職務。
中    華    民    國    97    年    3     月    31    日
                  刑事第一庭  法  官  許心
以上正本證明與原本無異。
如不服本判決應於收受本判決後10日內向本院提出上訴書狀，其
未敘述上訴理由者，並得於提起上訴後10日內向本院補提理由書
狀（均須按他造當事人之人數附繕本）「切勿逕送上級法院」。
中    華    民    國    97    年    3     月    31    日
                              書記官  湯惠芳
附錄：本案論罪科刑法條全文
毒品危害防制條例第10條
施用第一級毒品者，處6 月以上5 年以下有期徒刑。
施用第二級毒品者，處3 年以下有期徒刑。


司法院資訊處製作；財團法人民間司法改革基金會備份。
